【裁判字號】    89,易,1547
【裁判日期】    900403
【裁判案由】    違反槍砲彈藥刀械管制條例
【裁判全文】
臺灣屏東地方法院刑事判決                        八十九年度易字第一五四七號
    公  訴  人  臺灣屏東地方法院檢察署檢察官
    被      告  乙○○
右列被告因違反槍砲彈藥刀械管制條例案件，經檢察官提起公訴（八十八年度偵緝字
第三一二號），本院判決如左：
    主  文
乙○○未經許可，無故持有可發射金屬具殺傷力之玩具長槍，處有期徒刑捌月。扣案
之可發射金屬具殺傷力之玩具長槍壹枝（槍枝管制編號0000000000號）及
該長槍之附屬配備高壓鋼瓶壹支均沒收。
    事  實
一、乙○○於民國八十三年間即未經許可無故持有丙○○（未經起訴）已拋棄之可發
    射金屬具殺傷力之玩具長槍一枝及該長槍之附屬配備高壓鋼瓶一支，並將之藏放
    在屏東縣高樹鄉○○村○○路二六七之三號二樓儲藏室內。嗣警方人員於八十六
    年一月二十二日十二時四十分許，在上開處所查獲前開玩具長槍及該長槍之附屬
    配備高壓鋼瓶一支（按查獲時僅乙○○之父甲○○、乙○○女友陳惠萍在場，乙○○未在場。甲○○、陳惠萍二人另由檢察官為不起訴處分）。
二、案經台灣屏東地方法院檢察署檢察官檢察官偵查起訴。
    理  由
一、訊據被告乙○○矢口否認上揭犯行，辯稱：該長槍係丙○○所有云云。惟查證人
    陳惠萍於警訊供稱：「右述住址房屋我知道是乙○○及雙親、女兒共同居住」等
    語，證人即被告之父甲○○於甫為警查獲偵查中亦供稱：「（問：你和誰住在一
    起）答：我和我太太及陳偉婷、和我兒子乙○○、陳惠萍是乙○○的朋友」「（
    問：二樓是誰在住）答：我、乙○○」（八十六年度偵字第八五四號卷第七頁、
    民國八十六年一月二十二日筆錄）等語，被告於偵查中亦供稱：「是一個向我租
    房子叫「黃仔」的男子留下來的，他在八十三年向我租房子一個月三千元，他租
    了二個多月就走了，衣服還留在那裡，這枝槍也留在那裡」（八十八年度偵緝字
    第三一二號卷第十一面），於本院亦供稱：丙○○係八十三年向伊租屋，約租了
    二、三個月等語（參本院八十九年十一月二十八日筆錄），證人丙○○亦證稱：
    該長槍係伊於七十九、八十年間所購得，伊於警察查獲前二年住於乙○○上揭住
    處後來即離開了等語，足見扣案長槍係於八十三年間即脫離丙○○之持有無誤。
    次查證人丙○○證稱：我槍是放在我房間門打開床頭後面，我想說我不要了等語
    ，而扣案長槍係自乙○○上揭住處二樓儲藏雜物房間而非丙○○原所居住之房間
    內查獲，亦據陳惠萍、甲○○於警訊及甲○○於本院供證在卷，足徵該扣案長槍
    於八十三年間脫離丙○○之持有後即另由他人所執持占有。再查證人甲○○於警
    訊供稱：上揭產業路二六七之三號房子係乙○○所有，證人陳惠萍於警訊亦供稱
    ：伊係去找朋友乙○○才至上揭處所等語，參諸被告乙○○於本院亦不諱言伊係
    於八十四年間因案跑路等語，又被告係於八十四年七月三十一日因竊盜案經本院
    通緝，於八十五年十一月十四日經本院判處有期徒刑十月，復於八十六年八月五
    日經台灣屏東地方法院檢察署執行上揭徒刑通緝在案，此有台灣屏東地方法院檢
    察署刑案紀錄表可按，則均足認該扣案長槍脫離證人丙○○持有及八十六年一月
    二十二日為警查獲之時，被告均未遭通緝而居住於上揭住處，再本院將被告乙○○送測謊鑑定，被告就繫案長槍非其所有、繫案長槍係丙○○所有、案發時丙○○借住其房間等均呈不實反應，此有法務部調查局鑑定通知書一紙可按，足見扣
    案長槍自脫離丙○○之占有後，確係在被告持有之下。此外，並有具殺傷力玩具
    長槍一把及該長槍之附屬配備高壓鋼瓶一支扣案可證，再扣案玩具長槍經送請鑑
    定，依內政部警政署刑事警察局八十六年四月二十九日刑鑑字第二九○四三號鑑
    驗通知書及所附卷之槍彈測試紀錄表所載：送鑑長槍一枝，認係玩具長槍，以中
    型高壓鋼瓶內之氣體為發射動力，機械性能良好，經充填彈丸實際試射，其單位
    面積動能達二十四點一六焦耳／平方公分，而依日本科學警察研究所之研究結果
    ，彈丸單位面積動能達二十焦耳／平方公分即足以穿入人體皮肉層，是上述玩具
    長槍一枝，具有殺傷力已臻明瞭。本件事證明確，被告乙○○犯行洵堪認定。
二、按槍砲彈藥刀械管制條例業於八十六年十一月二十四日修正公佈，修正後該條例
    第十一條第四項就未經許可持有可發射金屬或子彈具殺傷力之各式槍砲者，處一
    年以上七年以下有期徒刑，併科新台幣七百萬元以下罰金；而依修正前該條例第
    十條第三項，其刑度為三年以下有期徒刑，依刑法第二條從輕從新之原則，仍以
    適用修正之舊法對被告有利，故核被告乙○○所為，依前開說明應依修正前該條
    例第十條第三項之規定處斷。爰審被告素行不佳、犯罪之動機、目的、手段、品
    行、智識程度、犯罪未能坦承犯行，惟所持有之槍枝殺傷力非鉅等一切情狀，量
    處如主文所示之刑。扣案可發射金屬具殺傷力之玩具長槍一枝（槍枝管制編號0
    000000000號）及該長槍之附屬配備高壓鋼瓶壹支係違禁物應依刑法第
    三十八條第一項第一款之規定宣告沒收。
據上論斷，應依刑事訴訟法第二百九十九條第一項前段，修正前槍砲彈藥刀械管制條
例第十條第三項，刑法第十一條前段、第二條第一項但書、第三十八條第一項第一款
，判決如主文。
本案經檢察官張啟聰到庭執行職務
中      華      民      國      九十      年      四    月        三    日
                                      臺灣屏東地方法院刑事第一庭
                                          法  官    郭書豪
右正本證明與原本無異。
對於本判決如有不服應於收受送達後十日內向本院提出上訴書狀上訴於台灣高等法院
高雄分院並按他造當事人之人數附具繕本。
                                          書記官    潘豐益
中      華      民      國      九十      年      四    月  三    日
修正前槍砲彈藥刀械管制條例第十條第三項
未經許可無故持有、寄藏或意圖販賣而陳列第一項所列各式槍砲之一者，處三年以下
有期徒刑。


司法院資訊處製作；財團法人民間司法改革基金會備份。
